【裁判字號】    98,交抗,2720
【裁判日期】    981130
【裁判案由】    違反道路交通管理處罰條例
【裁判全文】
臺灣高等法院交通事件裁定            98年度交抗字第2720號
抗  告  人
即受處分人  甲○○
                    樓
上列抗告人因違反道路交通管理處罰條例案件，不服臺灣板橋地
方法院中華民國98年8月31日所為裁定（98年度交聲字第1936 號
），提起抗告，本院裁定如下：
    主  文
抗告駁回。
    理  由
一、按汽機車駕駛人行經有燈光號誌管制之交岔路口闖紅燈者，
    處新臺幣（下同）1,800元以上5,400元以下罰鍰，並記違規
    點數3點，道路交通管理處罰條例第3條第8款、第53條第1項
    、第63條第1項第3款分別定有明文。
二、原裁定意旨略以：抗告人即受處分人甲○○於民國98年7月
    13日下午5時10分許，駕駛車牌號碼ZTV-792號輕型機車，行
    經台北縣板橋市○○路○段、永豐街口時，因駕車行經燈光
    號誌管制之交岔路口闖紅燈（左轉），經台北縣政府警察局
    海山分局埔墘派出所警員張榮哲到庭證述，因認受處分人之
    違規行為明確。原處分機關援引首揭規定，裁處受處分人1,
    800元罰鍰，並記違規點數3點，於法並無不合，其異議無理
    由，而予駁回等語。
三、抗告意旨略以：受處分人行至該路口停止線前方10餘公尺時
    ，即由後視鏡看後方有無來車，當下並未看到任何員警，若
    有員警怎可能甘冒被開罰單風險而闖紅燈？受處分人在綠燈
    時相時已行駛在路中央線處，當時前方第一輛車雖有阻礙第
    二輛車行駛，然不影響其他汽機車正常前進與左轉，更無擁
    塞情形，且受處分人均處於行進狀態，加之號誌由綠燈轉為
    紅燈前尚有5秒黃燈時相足使受處分人順利通過路口，由此
    可證受處分人確無紅燈左轉之事實云云。
四、經查，受處分人駕駛上開機車，於上揭時、地，因闖越紅燈
    ，業據舉發員警張榮哲於原審證述略以：當時其在受處分人
    後面，看到受處分人行駛在內側車道，因前方有二台車準備
    迴轉，第一台欲迴轉之自小客車擋到第二台欲左轉之卡車，
    在自小客車尚未迴轉時，號誌時相已轉為紅燈，本在卡車後
    面之受處分人竟越過卡車停至自小客車後面，待沒有來車即
    紅燈左轉等語（詳見原審卷第13頁），並有現場簡圖及受處
    分人庭呈之現場照片2張附卷可稽（見同上卷第15頁、第18
    頁正反面），經核證人張榮哲係就案發當日親身經歷之舉發
    經過作證，所證內容，就其目擊受處分人違規情節及舉發經
    過敘述詳確，亦經具結，並無瑕疵，顯非一般憑空捏造證詞
    可擬，又證人與受處分人原不相識，兩人間並無怨恨仇隙，
    故證人要無設詞誣陷受處分人違規，進而招致偽證重罪之可
    能及必要，是其證詞應屬可信。再觀諸受處分人庭呈之2張
    現場照片，其中所示綠燈號誌即為受處分人當時所遵行之號
    誌，而證人於舉發當時位於受處分人後面，應得清楚辨識該
    號誌轉換情形，受處分人確有證人所指述之交通違規事實應
    甚明確。是受處分人以其在綠燈時已過停止線及未見到員警
    在後云云，否認員警之證述內容，尚不足以推翻證人證述之
    可信性，受處分人上揭辯詞，顯係事後卸責之詞，其確有闖
    紅燈之違規行為，堪以認定。
五、綜上所述，受處分人確有駕駛機車於上揭時、地闖紅燈之違
    規，堪以認定，原審維持原處分，依道路交通管理處罰條例
    第53條第1項、第63條第1項第3款規定，裁處受處分人罰鍰
    1,800元並記違規點數3點，其認事用法，均無不合。受處分
    人復執陳詞提起抗告，為無理由，應予駁回。
據上論結，應依道路交通管理處罰條例第89條，道路交通案件處
理辦法第26條，刑事訴訟法第412條，裁定如主文。
中    華    民    國    98    年    11    月    30    日
                  刑事第二十一庭審判長法  官  蔡聰明
                                      法  官  許永煌
                                      法  官  趙文卿
以上正本證明與原本無異。
不得再抗告。
                                      書記官  葉金發
中    華    民    國    98    年    11    月    30    日


司法院資訊處製作；財團法人民間司法改革基金會備份。
